# 对子公司增资的合并报表处理

提问人：gao602249745 时间：2018-03-27 23:50:40
求教各位大神:A企业持有B公司60%的股权，属于合并子公司， 2017 年 10 月A企业和其他股东同意将B公司的认缴注册资本由 200 万元增加至 2200 万元（认缴比例不变），A公司 2017 年 11 月出资了 1200 万元完成了其认缴金额，截止至 2017 年 12 月 31 日其他股东未缴纳认缴注册资本，那么请问在期末A公司编制合并报表时是按照工商的认缴比例还是按照实缴比例，在编制合并利润表的时候归属与母公司的净利润是按照B公司全年净利润乘合并比例就可以，还是要按照出资的时间分阶段计算；如果合并的比例是按照实缴的比例进行，那么在合并报表权益法恢复子公司的长投要怎么操作，希望陈老师和各位大神能帮忙解答一下

回答人：chenyiwei
要看公司章程和股东之间的协议对此期间的收益分享、亏损分担和表决权问题有何约定，如果没有明确约定的，应以实缴出资比例为准。但如果其他小股东也有明确的短期内完成该出资的时间表，甚至已在财务报表批准报出日前完成出资的，则也可以简化处理，按照认缴比例计算，避免日后实缴比例变化时频繁进行权益性交易调整的麻烦。

提问人：gao602249745 时间：2018-03-28 09:39:03
正常的就是 借：投资收益 年初未分配利润 贷：长投 那投资收益是按照子公司净利润乘持股比例，年初未分配利润怎么确认呢 是按照上年年末的数字么，如果按照上年末的数字，由于本年度持股比例增加会导致长投不能完全抵消

回答人：chenyiwei
年初未分配利润肯定是从上年末滚存下来的，要与上年末保持一致。本年度内股权比例变动的影响在合并报表层面作为权益性交易，调整资本公积。